【裁判字號】    96,訴,2038
【裁判日期】    970131
【裁判案由】    毒品危害防制條例
【裁判全文】
臺灣臺北地方法院刑事判決              96年度訴字第2038號
    公  訴  人  臺灣臺北地方法院檢察署檢察官
    被      告  甲○○
                        （現另案於臺灣臺北監獄執行中）
上列被告因毒品危害防制條例案件，經檢察官提起公訴（九十六
年度毒偵字第三四一○號），因被告於準備程序中就犯罪事實為
有罪陳述，經本院裁定依簡式審判程序審理，判決如下：
    主  文
甲○○施用第一級毒品，累犯，處有期徒刑拾月。扣案之第一級
毒品海洛因壹小包（驗餘淨重零點零伍公克）沒收銷燬，包裝第
一級毒品海洛因之包裝袋壹個（淨重零點參參公克）沒收。
    事  實
一、甲○○前於(一)民國九十年間因施用毒品案件，經本院九十年
    度毒聲字第二二三五號裁定送觀察勒戒處所觀察勒戒後，認
    有繼續施用毒品之傾向，經本院以九十年度毒聲字第二四八
    二號裁定令入戒治處所施以強制戒治，嗣經本院以九十一年
    度毒聲字第一○七九號裁定停止戒治並付保護管束，惟再經
    本院以九十一年度毒聲字第一九九六號裁定撤銷停止戒治，
    令入戒治處所施以強制戒治，於九十二年八月十日強制戒治
    期滿執行完畢，並經臺灣臺北地方法院檢察署檢察官以九十
    三年度戒毒偵字第二七號為不起訴處分（以上不構成累犯）
    ；(二)又於九十三年間因施用毒品案件，經臺灣高等法院九十
    三年度上訴字第二八九一號判處有期徒刑十月、三月，應執
    行有期徒刑十一月確定，甫於九十五年六月二十七日縮刑期
    滿執行完畢（以上構成累犯）；(三)再於九十五年、九十六年
    二月間，因施用毒品案件，分別經臺灣板橋地方法院九十五
    年度訴字第三五四○號判處有期徒刑九月，及經本院九十六
    年度訴字第七一八號判處有期徒刑一年，嗣經本院九十六年
    度聲減字第二七六六號裁定分別減刑為有期徒刑四月十五日
    、六月，應執行有期徒刑十月確定，尚未執行完畢（以上不
    構成累犯）。
二、詎甲○○仍不知悔改，基於施用第一級毒品之犯意，於九十
    六年八月七日凌晨零時許，在其位於臺北市○○街五十六巷
    二十九號四樓家中，以針筒注射之方式，施用第一級毒品海
    洛因一次，嗣於同日十四時許，為警在臺北市○○○路與康
    定路口查獲，並扣得第一級毒品海洛因一小包（海洛因驗餘
    淨重○點○五公克，包裝袋淨重○點三三公克）。
三、案經臺北市政府警察局萬華分局報告臺灣臺北地方法院檢察
    署檢察官偵查起訴。
    理  由
一、上揭事實，業據被告甲○○於本院審理中坦承不諱（見本院
    九十七年一月十八日審理筆錄）；又被告為警查獲後所採集
    之尿液檢體，經送驗以氣相層析質譜儀檢驗結果，呈嗎啡及
    可待因陽性反應，有臺灣尖端先進生技醫藥股份有限公司九
    十六年八月二十一日濫用藥物檢驗報告一紙附卷可稽（見九
    十六年度毒偵字第三四一○號偵查卷第七頁）；再扣案物一
    小包（內容物驗餘淨重○點○五公克，包裝袋淨重○點三三
    公克），其內確為第一級毒品海洛因，亦有法務部調查局九
    十六年九月十四日鑑定書一紙在卷可參（見同上卷第八頁）
    ，足認被告出於任意性之自白與事實相符，而堪採信。又被
    告曾於九十年間因施用毒品案件，經本院九十年度毒聲字第
    二二三五號裁定送觀察勒戒處所觀察勒戒後，認有繼續施用
    毒品之傾向，經本院以九十年度毒聲字第二四八二號裁定令
    入戒治處所施以強制戒治，嗣經本院以九十一年度毒聲字第
    一○七九號裁定停止戒治並付保護管束，惟再經本院以九十
    一年度毒聲字第一九九六號裁定撤銷停止戒治，令入戒治處
    所施以強制戒治，於九十二年八月十日強制戒治期滿執行完
    畢，並經臺灣臺北地方法院檢察署檢察官以九十三年度戒毒
    偵字第二七號為不起訴處分等情，有臺灣高等法院被告前案
    紀錄表在卷可參，本件被告於強制戒治執行完畢釋放後，五
    年內再犯本件施用毒品之犯罪，事證明確。
二、按海洛因為毒品危害防制條例第二條第二項第一款所規定之
    第一級毒品，核被告所為，係犯毒品危害防制條例第十條第
    一項之施用第一級毒品罪。被告施用第一級毒品前後持有毒
    品之行為，係施用毒品之低度行為，應為其施用毒品之高度
    行為所吸收，不另論罪。被告曾於九十三年間因施用毒品案
    件，經臺灣高等法院九十三年度上訴字第二八九一號判處有
    期徒刑十月、三月，應執行有期徒刑十一月確定，甫於九十
    五年六月二十七日縮刑期滿執行完畢等情，有臺灣高等法院
    被告前案紀錄表在卷可按，其於五年以內故意再犯本件有期
    徒刑以上之罪，為累犯，應依刑法第四十七條第一項之規定
    ，加重其刑。爰審酌被告施用毒品，對個人身心戕害甚鉅，
    且有如事實欄所述多次施用毒品前案，竟仍再犯本件施用毒
    品犯行，實無足取，惟念其於犯罪後坦承犯行不諱，暨被告
    之生活狀況、品行、智識程度等一切情狀，量處如主文所示
    之刑，以資懲戒。末查扣案之第一級毒品海洛因一小包（驗
    餘淨重○點○五公克），為查獲之第一級毒品，爰依毒品危
    害防制條例第十八條第一項前段規定，宣告沒收銷燬；又包
    裝上開海洛因之包裝袋一個（淨重○點三三公克），有防止
    毒品裸露、逸出及潮濕之功用，並便於攜帶使用，為被告所
    有而預備供其施用毒品犯罪所用之物等情，業經被告自承在
    案，爰依刑法第三十八條第一項第二款規定，宣告沒收。
據上論斷，應依刑事訴訟法第二百七十三條之一第一項、第二百
九十九條第一項前段，毒品危害防制條例第十條第一項、第十八
條第一項前段，刑法第十一條前段、第四十七條第一項、第三十
八條第一項第二款，判決如主文。
本案經檢察官王鑫健到庭執行職務
中    華    民    國  九十七  年    一    月  三十一  日
                      刑事第八庭  法  官  孫  曉  青
上正本證明與原本無異。
如不服本判決應於送達後十日內向本院提出上訴狀。
                                  書記官  郭  錦  賢
中    華    民    國  九十七  年    一    月  三十一  日
附錄本案論罪科刑法條全文
毒品危害防制條例第十條第一項
施用第一級毒品者，處六月以上五年以下有期徒刑。


司法院資訊處製作；財團法人民間司法改革基金會備份。
